# [求助] 持股平台股份支付问题

提问人：Question123 时间：2019-12-25 08:05:05
请教陈版主：
背景： 2018 年年初A 公司持有B 公司100%股份，于 2018 年 6 月底，A 公司将其持有的 B 公司 5%的股份转让给某新设有限合伙企业（实质系将来的员工持股平台），10%股份按 1 元/股的价格转让给B 公司某一高管b，但并未签订任何服务限制条款，也并未实际支付转让款，无法证明 2018年给高管 b 和新设合伙企业的股份是代持。 2018 年 6 月底 B 公司评估价值为 1.1元/股.
2019 年 1 月 1 日，B 公司与公司主要业务骨干签订股权激励计划，分别从合伙企业及高管 b 持有的股份中授予业务骨干 4% 和 8%，条款约定立即可行权，价格为 1 元/股，实际股份转换工作从 20X9 年中期开始实施。
2019 年B 公司评估价值为 1.2 元/股
提问：
(1)2018 年如果被判定为对高管 b 的股份支付，那么 A 有结算义务按现金结算，B 是接受服务按权益结算，入账0.1 元/股
(2) 2019 年因为是高管 b 和合伙企业将股份给其他员工，所以，公司 A不需账务处理，公司 B 再次以权益结算股份支付，入账 0.2元/股(3) 2019 年真正授予的股份仅 12%，所以只对这 12% 的股份作为股份支付，剩余 3%将来签订额外协议授予的时候再根据届时的公允价值做账

回答人：chenyiwei
你的理解（ 1 ）（ 2 ）合理。
对于你的理解（ 2 ），如果不认可 2018 年内的股份转让为代持，则在没有等待期的情况下，在 2018 年就要确认一次股份支付费用，在 2019 年内高管 b 和合伙企业将股份给其他员工时，B 需按第二次授予日标的股份公允价值和转让价格之间的差额确认股份支付费用和资本公积，且不能冲回前期已确认的股份支付费用和资本公积。
你的理解（ 3 ）和前面的（ 1 ）（ 2 ）有矛盾，不能共存。